【裁判字號】    98,再,62
【裁判日期】    981218
【裁判案由】    損害賠償
【裁判全文】
臺灣高等法院民事裁定                    98年度再字第62號
再審  原告  泓順科技股份有限公司
法定代理人  甲○○
訴訟代理人  湯明亮律師
複代理人    周明榮律師
再審  被告  亞利科技股份有限公司
法定代理人  乙○○
訴訟代理人  方正儒律師
上列當事人間損害賠償事件，再審原告對於中華民國97年4月29
日本院95年度上字第275號確定判決，提起再審之訴，本院裁定
如下：
    主  文
再審之訴駁回。
再審訴訟費用由再審原告負擔。
    理  由
一、按提起民事再審之訴，應依民事訴訟法第77之17條規定，繳
    納裁判費，此乃必須具備之程式。次按上訴人有律師為訴訟
    代理人，或依書狀上之記載可認其明知上訴要件有欠缺者，
    法院得不行民事訴訟法第442條第2項及第444條第1項但書之
    程序，民事訴訟法施行法第9條定有明文。又民事訴訟法第5
    05條規定，除本編別有規定外，再審之訴訟程序，準用關於
    各該審級訴訟程序之規定，向第二審法院提起再審之訴，未
    繳裁判費者，依同法第444條第1項但書之準用，審判長固應
    定期間先命補正，但民事訴訟法施行法第9 條規定，上訴人
    有律師為訴訟代理人，或依書狀之記載可認其明知上訴要件
    有欠缺者，法院得不行民事訴訟法第444條但書之程序， 此
    項規定，亦在準用之列 (27年滬抗字第52號判例意旨、最高
    法院64年度第1次民庭庭推總會議決定(一)意旨參照）。
二、經查，本件再審原告不服本院95年度上字第275 號民事確定
    判決，於98年10月7 日提起再審之訴，並未繳納裁判費，其
    起訴時，雖未委任律師為訴訟代理人，惟嗣於民國98年11月
    18日委任湯明亮律師為訴訟代理人，湯律師復於同日委任周
    明榮律師為複代理人，周律師並於同日向本院聲請閱卷，本
    院於同月20日11時10分將全部案卷交其閱覽，有委任書及本
    院(電話傳真電子郵件)聲請閱卷書在卷可稽，足見湯律師及
    周律師於閱卷時，即應已知悉再審原告未繳納裁判費，又再
    審原告於再審起訴狀第3頁至第4頁援引民事訴訟法施行法第
    9 條之規定，主張原確定判決未依該條規定，駁回再審被告
    之上訴，適用法規顯有錯誤，湯律師及周律師於閱卷後，就
    上開法條之適用及再審原告有無繳納裁判費等情，實難委為
    不知，況再審原告委任之湯律師及周律師即為其於原確定判
    決即本院95年上字第275 號損害賠償事件所委任之訴訟代理
    人，湯律師於前開事件判決後，受委任提起第三審上訴時，
    繳納第三審裁判費新臺幣8萬7,630元，於上訴理由(二)狀中亦
    主張本院審理95年度上字第275 號案件未依民事訴訟法施行
    法第9 條之規定，駁回再審被告於該事件之第二審上訴，判
    決顯有違背法令之情事，業經本院調閱本院上開案卷及最高
    法院98台上字第1495號案卷，核對無訛，益徵湯律師及周律
    師明知有上開法條之適用外，亦明知本件訴訟標的金額為何
    ，得以其主張之訴訟標的金額，繳納本件再審之訴之裁判費
    ，而自再審原告於98年10月7 日提起本件再審之訴，再自周
    律師於98年11月20日閱卷後迄今，已有足夠之時間，供其籌
    措及繳納裁判費，惟其迄未繳納，有裁判費查詢表在卷可查
    ，且於本院98年12月11日準備程序期日未到場，揆諸首揭說
    明，其再審之訴不合法，本院無庸命其補正，應予駁回。
三、據上論結，本件再審之訴不合法。依民事訴訟法第502條第1
    項、第95條、第78條，裁定如主文。
中    華    民    國    98    年    12    月    18    日
                    民事第11庭
                        審判長法  官  鄭雅萍
                              法  官  詹文馨
                              法  官  劉坤典
正本係照原本作成。
如不服本裁定，應於收受送達後10日內向本院提出抗告狀，並應
繳納抗告費新台幣１千元。
中    華    民    國    98    年    12    月    22    日

                              書記官  劉育妃

司法院資訊處製作；財團法人民間司法改革基金會備份。
